臺灣高雄地方法院刑事判決
111年度審交訴字第141號
公  訴  人  臺灣高雄地方檢察署檢察官
被      告  吳家榮


上列被告因公共危險案件，經檢察官提起公訴（111年度撤緩偵
字第44號），因被告於準備程序進行中，就被訴事實為有罪之陳
述，經受命法官告知簡式審判程序之旨，並聽取被告與公訴人之
意見後，由本院合議庭裁定由受命法官獨任依簡式審判程序審理
，判決如下：
    主  文
吳家榮犯肇事致人傷害逃逸罪，處有期徒刑陸月，如易科罰金，
以新臺幣壹仟元折算壹日。
    事  實
一、吳家榮於民國109年11月27日21時35分許，駕駛車牌號碼0000-
    00號自小客車，沿高雄市前金區鼎盛街由東向西方向行駛，行
    經鼎盛街與成功一路口，欲右轉成功一路行駛時，適有吳滕育
    騎乘車牌號碼000-0000號普通重型機車附載趙堉荃沿成功一路
    由北向南方向行駛至該處。吳家榮本應注意分向限制線禁止車
    輛跨越行駛，且在劃有分向限制線之路段，不得駛入來車之車道內
    ，而依當時天候晴、夜間有照明，且柏油路面乾燥、無缺陷、
    無障礙物，視距良好之情形下，並無不能注意之情事，竟疏未
    注意及此，於右轉彎時跨越分向限制線並駛入來車道，致其所
    駕駛之車輛與吳滕育所騎乘之機車左側車身發生擦撞，吳滕育
    及趙堉荃當場人車倒地，吳滕育因而受有右腳前腳掌擦挫傷
    之傷害、趙堉荃則受有左小腿挫傷之傷害（過失傷害部分業
    經不起訴處分確定）。詎吳家榮未留置現場查看吳滕育、趙堉
    荃之傷勢、報警、救護或其他適當之處置，隨即駕車逃離現場
    。而警方接獲上開車禍之通報後，到場處理後，循線追查，始
    查知上情。
二、案經吳滕育、趙堉荃訴由高雄市政府警察局新興分局報告臺
    灣高雄地方檢察署檢察官偵查起訴。
    理  由
一、程序方面：
    本件被告吳家榮所犯係死刑、無期徒刑、最輕本刑為3年以
    上有期徒刑以外之罪，其於準備程序進行中就被訴事實為有
    罪之陳述，經受命法官告知簡式審判程序之旨，並聽取當事
    人之意見後，本院合議庭認無不得或不宜改依簡式審判程序
    進行之情形，爰依刑事訴訟法第273條之1第1項規定，裁定
    由受命法官獨任進行簡式審判程序。又本件所引屬於審判外
    陳述之傳聞證據，依同法第273條之2規定，不受第159條第1
    項關於傳聞法則規定之限制，依法有證據能力，合先敘明。
二、認定犯罪事實所憑之證據及其理由：
    上開犯罪事實，業據被告坦承不諱，核與證人即被害人吳滕
    育、趙堉荃證述相符，並有道路交通事故現場圖、道路交通
    事故調查報告表㈠、㈡、談話紀錄表、現場照片、監視暨行車紀
    錄器錄影光碟、監視暨行車紀錄器錄影翻拍照片、邱外科醫院診斷
    證明書、高雄市政府警察局舉發違反道路交通管理事件通知
    單、車輛詳細資料報表、疑似道路交通事故肇事逃逸追查表
    在卷可稽，足認被告前揭任意性自白，與事實相符，堪予採
    信。從而，本案事證明確，被告上開犯行，洵堪認定，應依
    法論科。
三、論罪科刑：
  ㈠新舊法比較：
    按行為後法律有變更者，適用行為時之法律，但行為後之法
    律有利於行為人者，適用最有利於行為人之法律，刑法第2
    條第1項定有明文。經查，被告行為後，刑法第185條之4規
    定已於110年5月28日修正公布，同年月30日生效施行。修正
    前刑法第185條之4規定：「駕駛動力交通工具肇事，致人死
    傷而逃逸者，處1年以上7年以下有期徒刑。」；修正後則規
    定：「駕駛動力交通工具發生交通事故，致人傷害而逃逸者
    ，處6月以上5年以下有期徒刑；致人於死或重傷而逃逸者，
    處1年以上7年以下有期徒刑。犯前項之罪，駕駛人於發生交
    通事故致人死傷係無過失者，減輕或免除其刑。」，因本件
    被害人所受傷害並非重傷，是經比較新舊法之結果，修正後
    刑法第185條之4第1項前段規定之法定刑為「6月以上5年以
    下有期徒刑」，顯較被告行為時刑法第185條之4規定之法定
    刑「1年以上7年以下有期徒刑」有利，爰依刑法第2條第1項
    但書之規定，適用修正後刑法第185條之4第1項前段之規定
    處斷。
　㈡罪名：
    核被告所為，係犯修正後刑法第185條之4第1項前段之肇事
    致人傷害逃逸罪。另本件交通事故，被告有上揭過失，是自
    無刑法第185條之4第2項可減輕或免除其刑規定之適用，附
    此敘明。
  ㈢刑罰裁量：
    爰以行為人之責任為基礎，審酌被告騎乘機車肇事後，已可
    預見被害人可能因此受有傷害，仍未提供傷者必要之救助或
    報警處理，亦未留下任何聯絡方式，以協助釐清肇事責任之
    歸屬，反而騎離現場，不僅影響被害人即時獲得救護及求償
    之權利，亦危害公共交通安全，所為實非可取，惟念其犯後
    坦承犯行，並已與被害人吳滕育、趙堉荃調解成立，且已依
    調解條件賠償告訴人，有調解書、民眾請求警察機關撤回告
    訴案件申請書在卷可稽（見偵字卷第17、21頁），犯後態度
    尚可，兼衡其教育程度、經濟（涉個人隱私，詳卷），及被
    害人因本案交通事故所受傷勢亦非甚為嚴重等一切情狀，量
    處如主文所示之刑及諭知易科罰金之折算標準。
據上論斷，應依刑事訴訟法第273條之1第1項、第284條之1、第2
99條第1項前段，判決如主文。
本案經檢察官陳永盛提起公訴，檢察官呂乾坤到庭執行職務。
中　　華　　民　　國　　111 　年　　9 　　月　　13　　日
                  刑事第五庭  法  官    陳銘珠
以上正本證明與原本無異。
如不服本判決應於收受送達後20日內向本院提出上訴書狀，並應
敘述具體理由；如未敘述上訴理由者，應於上訴期間屆滿後20日
內向本院補提理由書（均須按他造當事人之人數附繕本）「切勿
逕送上級法院」。
因疫情而遲誤不變期間，得向法院聲請回復原狀。
中　　華　　民　　國　　111 　年　　9 　　月　　13　　日
　　　　　　　　　　　　　　　書記官    沈佳螢
附錄本案論罪科刑法條：
《修正後中華民國刑法第185條之4》
駕駛動力交通工具發生交通事故，致人傷害而逃逸者，處六月以
上五年以下有期徒刑；致人於死或重傷而逃逸者，處一年以上七
年以下有期徒刑。
犯前項之罪，駕駛人於發生交通事故致人死傷係無過失者，減輕
或免除其刑。